ACORDAO-COMPLETO-2344448

ACÓRDÃO DE RELAÇÃO

ACÓRDÃO DE RELAÇÃO 891/2019 ATA 4/2019 - SEGUNDA CÂMARA

Acórdão 891/2019-TCU-Segunda Câmara
Vistos estes atos concessão de aposentadoria a servidores do Hospital das Forças Armadas.
Considerando que o representante do Ministério Público junto ao TCU apontou a averbação de tempo ficto de atividade insalubre exercida por José Marques de Souza Ramos após a publicação da Lei 8.112/1990, em desacordo com a jurisprudência desta Corte;
considerando que, suprimido o tempo de serviço indevido – 1 ano, 9 meses e 23 dias –, o interessado não fará jus à integralidade da aposentadoria;
considerando o direito ao contraditório e à ampla defesa, uma vez que o ato ingressou neste Tribunal em 03/05/2012;
os ministros do Tribunal de Contas da União, reunidos em sessão de 2ª Câmara, ACORDAM, por unanimidade, nos termos propostos pelo representante do Ministério Público junto ao TCU e com fundamento nos arts. 71, inciso III, da Constituição Federal, 1º, inciso V, e 39, inciso II, da Lei 8.443/1992 e 260, §§ 1º e 2º, do Regimento Interno, em:
a) destacar o ato de concessão de aposentadoria a José Marques de Souza Ramos e determinar a oitiva do interessado acerca da averbação de tempo ficto de atividade insalubre exercida após a edição do Regime Jurídico Único, em desacordo com a jurisprudência desta Corte;
b) considerar legais, para fins de registro, os atos de concessão de aposentadoria aos demais interessados.
1. Processo TC-Processo 032.774/2018-4 (APOSENTADORIA) 
1.1. Classe de Assunto: V.
1.2. Interessados: José Marques de Souza Ramos (CPF XXX.440.921-XX) ; Adriana Aparecida Lopes do Nascimento (CPF XXX.333.991-XX) ; Cláudia Maria Monteiro (CPF XXX.891.097-XX) ; Eni Dias Rocha de Carvalho (CPF XXX.162.201-XX) ; Etelvina Braga de Lima Barbosa (CPF XXX.633.981-XX) ; Eusalia Maria Ferreira (CPF XXX.306.001-XX) ; Josefa Santos Lima (CPF XXX.072.771-XX) ; Laurinda Alves da Silva (CPF XXX.315.491-XX) ; Maria José Domingues de Souza (CPF XXX.308.801-XX) ; Nair Alves Ferreira (CPF XXX.921.221-XX) .
1.3. Unidade: Hospital das Forças Armadas.
1.4. Relatora: ministra Ana Arraes.
1.5. Representante do Ministério Público: procurador Júlio Marcelo de Oliveira.
1.6. Unidade Técnica: Secretaria de Fiscalização de Pessoal (Sefip) .
1.7. Representação legal: não há.
1.8. Determinações/Recomendações/Orientações: não há.

Segunda Câmara

Hospital das Forças Armadas.

José Marques de Souza Ramos (CPF XXX.440.921-XX); Adriana Aparecida Lopes do Nascimento (CPF XXX.333.991-XX); Cláudia Maria Monteiro (CPF XXX.891.097-XX); Eni Dias Rocha de Carvalho (CPF XXX.162.201-XX); Etelvina Braga de Lima Barbosa (CPF XXX.633.981-XX); Eusalia Maria Ferreira (CPF XXX.306.001-XX); Josefa Santos Lima (CPF XXX.072.771-XX); Laurinda Alves da Silva (CPF XXX.315.491-XX); Maria José Domingues de Souza (CPF XXX.308.801-XX); Nair Alves Ferreira (CPF XXX.921.221-XX).

ANA ARRAES

não há.

Procurador Júlio Marcelo de Oliveira.

APOSENTADORIA (APOS)

Secretaria de Fiscalização de Pessoal (Sefip).